臺灣臺南地方法院民事裁定
108年度重勞訴字第1號
原      告  曾建富  



            洪慧真  




被      告  台灣康寧顯示玻璃股份有限公司


法定代理人  張錚    
上列當事人間請求確認僱傭關係存在等事件，上訴人對於民國11
1年3月3日本院第一審判決提起上訴，本院裁定如下：
    主      文
上訴人曾建富應於本裁定送達後五日內，補繳第二審裁判費新台
幣214,472元，逾期不為補正，即以上訴不合程式駁回其上訴。
上訴人洪慧真應於本裁定送達後五日內，補繳第二審裁判費新台
幣28,022元，逾期不為補正，即以上訴不合程式駁回其上訴。
    理      由
一、按提起民事訴訟，應依民事訴訟法第1編第3章第2節相關規
    定繳納裁判費，此為必須具備之程式。又上訴不合程式或有
    其他不合法之情形而可以補正者，原第一審法院應定期間命
    其補正，如不於期間內補正，應以裁定駁回之。民事訴訟法
    第442條第2項定有明文。次按以一訴主張數項標的者，其價
    額合併計算之。但所主張之數項標的互相競合或應為選擇者
    ，其訴訟標的價額，應依其中價額最高者定之，為民事訴訟
    法第77條之2第1項所規定。是於客觀的預備訴之合併，雖有
    數個訴訟標的與訴之聲明，但原告既僅請求法院就其中之一
    為其勝訴之判決，其訴訟利益僅為其中一個，其訴訟標的價
    額，自應依前開規定選擇其中價額最高者定之。且按因請求
    確認僱傭關係存在及薪資給付部分，雖為兩個訴訟標的，然
    自經濟上觀之，其訴訟目的一致，不超出終局標的範圍，訴
    訟標的之價額，應擇其中價額較高者定之（最高法院95年度
    台抗字第64號裁定意旨參照）。再按確認僱傭關係存在事件
    ，係就一繼續性法律關係存否發生爭執，核屬因定期給付或
    定期收益涉訟，依法自應就其權利存續期間之收入總額，核
    定其訴訟標的總額。又按因定期給付涉訟，其訴訟標的之價
    額，以權利存續期間之收入總數為準；期間未確定時，應推
    定其存續期間。但其期間超過5年者，以5年計算，勞動事件
    法第11條亦規定甚明。另按因確認僱傭關係或給付工資、退
    休金或資遣費涉訟，勞工或工會起訴或上訴，暫免徵收裁判
    費三分之二，勞動事件法第12條第1項亦有明文。
二、本件上訴人提起上訴，均未繳納第二審裁判費，自應命其補
    繳。
三、上訴人曾建富部分：
（一）查本件上訴人曾建富提起上訴，其先位聲明除第1項請求
      廢棄原判決之外，第2項係請求確認兩造間僱傭關係存在
      ，第3項係請求被上訴人應給付上訴人曾建富自民國107年
      4月18日起至復職前一日止，按每月新台幣（下同）789,5
      39元計算之薪資及利息。是以就上訴之先位聲明第2項請
      求確認僱傭關係存在部分，上訴人曾建富主張其每月薪資
      為789,539元，依勞動事件法第11條之規定最多以5年計算
      ，故訴訟標的價額為47,372,340元（計算式：789,539元×
      12月×5年）；上訴之先位聲明第3項請求給付薪資部分之
      訴訟標的價額最多亦為47,372,340元。又先位聲明第2項
      及第3項部分雖為兩個訴訟標的，然自經濟上觀之，其訴
      訟目的一致，不超出終局標的範圍，訴訟標的之價額應擇
      其中價額較高者定之，故先位聲明僅就其中第2項聲明之
      訴訟標的價額核定即可。
（二）另上訴人曾建富提起上訴之備位聲明為請求被上訴人給付
      其資遣費1,000萬元及精神慰撫金500元，合計共1,500萬
      元。然上訴人曾建富上訴之先位聲明與備位聲明之訴訟標
      的屬互相競合，依上開說明，應僅就其中價額較高之先位
      聲明之訴訟標的價額核定即可，本件訴訟標的之價額應為
      47,372,340元，應徵第二審裁判費643,416元。惟依勞動
      事件法第12條第1項規定，暫免徵收裁判費三分之二，是
      本件應暫先徵收第二審裁判費214,472元（計算式：643,4
      16元÷3＝214,472元），未據上訴人曾建富繳納，爰限期命
      上訴人曾建富補繳，逾期不繳，即駁回其上訴。
　四、上訴人洪慧真部分：　
（一）查本件上訴人洪慧真提起上訴，其先位聲明除第1項請求
      廢棄原判決之外，第2項係請求確認兩造間僱傭關係存在
      ，第3項係請求被上訴人應給付上訴人洪慧真自民國107年
      4月18日起至復職前一日止，按每月92,533元計算之薪資
      及利息。是以就上訴之先位聲明第2項請求確認僱傭關係
      存在部分，上訴人洪慧真主張其每月薪資為92,533元，依
      勞動事件法第11條之規定最多以5年計算，故訴訟標的價
      額為5,551,980元（計算式：92,533元×12月×5年）；上訴
      之先位聲明第3項請求給付薪資部分之訴訟標的價額最多
      亦為5,551,980元。又先位聲明第2項及第3項部分雖為兩
      個訴訟標的，然自經濟上觀之，其訴訟目的一致，不超出
      終局標的範圍，訴訟標的之價額應擇其中價額較高者定之
      ，故先位聲明僅就其中第2項聲明之訴訟標的價額核定即
      可。　　　
（二）另上訴人洪慧真提起上訴之備位聲明為請求被上訴人給付
      其資遣費200萬元及精神慰撫金100元，合計共300萬元。
      然上訴人洪慧真上訴之先位聲明與備位聲明之訴訟標的屬
      互相競合，依上開說明，應僅就其中價額較高之先位聲明
      之訴訟標的價額核定即可，本件訴訟標的之價額應為5,55
      1,980元，應徵第二審裁判費84,066元。惟依勞動事件法
      第12條第1項規定，暫免徵收裁判費三分之二，是本件應
      暫先徵收第二審裁判費28,022元（計算式：84,066元÷3＝2
      8,022元），未據上訴人洪慧真繳納，爰限期命上訴人洪
      慧真補繳，逾期不繳，即駁回其上訴。
五、依民事訴訟法第442條第2項前段規定，裁定如主文。　
中　　華　　民　　國　　111 　年　　4 　　月　　12　　日
                  勞動法庭法  官　林雯娟
以上正本證明與原本無異。
如不服本裁定關於訴訟標的價額之核定，得於收受裁定正本後10
日內向本院提出抗告狀，並繳納抗告裁判費新臺幣1,000元。
中　　華　　民　　國　　111 　年　　4 　　月　　12　　日
                          書記官　陳雅婷